fr: Méthode de moussage du lait: Mousseur à air; Mousseur automatique; Buse vapeur; Mousseur à ultrasons; Mousseur à fouet; Autre
vi: Phương pháp tạo bọt sữa: Máy đánh sữa kiểu bơm hơi; Máy tạo bọt sữa tự động; Vòi đánh sữa; Máy tạo bọt sữa siêu âm; Cây đánh bọt sữa; Khác
el: Μέθοδος παρασκευής αφρού γάλακτος: Αφροσυλλέκτης αέρα; Αυτόματος αφροποιητής; Ακροφύσιο ατμού; Υπερηχητικός αφροποιητής; Αναδευτήρας Whisk; Άλλο
pl: Metoda spieniania mleka: Spieniacz z pompką; Automatyczny spieniacz; Dysza parowa; Spieniacz ultradźwiękowy; Spieniacz trzepaczkowy; Pozostałe
tr: Süt köpürtme yöntemi: Pompalı köpürtücü; Otomatik köpürtücü; Köpük çubuğu; Ultrasonik köpürtücü; Çırpma telli köpürtücü; Diğer
ro-RO: Metoda de spumare a laptelui: Spumare cu pompă de aer; Spumator automat; Duză de abur; Spumator cu ultrasunete; Spumare cu tel; Altele
th: วิธีการตีฟองนม: แบบปั๊มอากาศ; แบบอัตโนมัติ; ไม้พ่นไอน้ำ; แบบอัลตราโซนิก; เครื่องตีฟองนมแบบตะกร้อมือ; อื่นๆ
cs: Metoda pěnění mléka: Vzduchový napěňovač; Automatický napěňovač; Parní tryska; Ultrazvukový napěňovač; Metličkový napěňovač; Jiné
ko: 우유 거품 생성 방식: 에어 펌프 거품기; 자동 거품기; 스팀봉; 초음파 거품기; 위스크형; 기타
lt-LT: Pieno plakimo būdas: Oro siurblio putojantis prietaisas; Automatinis putų plakiklis; Garo vamzdelis; Ultragarsinis plaktuvas; Putų plakiklis; Kita
ja: ミルクの泡立て方: エアポンプ式泡立て器; 自動泡立て器; スチームワンド; 超音波泡立て器; ウィスク泡立て器; その他
zh-TW: 奶泡製作方式: 氣泵式奶泡器; 自動起泡; 蒸氣管; 超音波奶泡器; 攪拌式奶泡器; 其他
de: Milchaufschäummethode: Luftpumpen-Aufschäumer; Automatischer Aufschäumer; Dampftechnik; Ultraschall-Aufschäumer; Schneebesen; Sonstiges
bg-BG: Метод за разпенване на мляко: Въздушна помпа за разпенване; Автоматичен разпенител; Парна дюза; Ултразвуков разпенител; Бъркалка за разпенване; Друго
zh-CN: 牛奶起泡方法: 气泵式起泡器; 自动奶泡器; 蒸汽棒; 超声波起泡器; 打蛋式起泡器; 其他
fi: Maidon vaahdotusmenetelmä: Ilmapumpun vaahdotin; Automaattinen vaahdotin; Höyrysuutin; Ultraäänivaahdotin; Vispilävaahdotin; Muu
es: Método de espumado de leche: Espumador con bomba de aire; Espumador automático; Boquilla de vapor; Espumador ultrasónico; Espumador de leche; Otros
nl: Melkopschuimmethode: Luchtpomp melkopschuimer; Automatische melkopschuimer; Stoompijpje; Ultrasone melkopschuimer; Garde-opschuimer; Overig
hr-HR: Metoda pjenjenja mlijeka: Pjenilica sa zračnom pumpom; Automatska pjenilica; Parni štapić; Ultrazvučna pjenilica; Pjenilica s metlicom; Ostalo
it: Metodo di montaggio del latte: Pompa ad aria per schiumare; Schiumatore automatico; Lancia vapore; Schiumatore ad ultrasuoni; Whisk; Altro
da: Mælkeskumningsmetode: Luftpumpeskummer; Automatisk skummer; Mælkeskummer; Ultralydskummer; Piskeskummer; Andet
pt-PT: Método de espumar leite: Espumador com bomba de ar; Espumador automático; Bocal de vapor; Espumador ultrassónico; Espumador com batedor; Outro
sv: Mjölkskumningsmetod: Luftpumpskummare; Automatisk skummare; Ångrör; Ultraljudsskummare; Visp-skummare; Övrigt
hu: Tejhabosítási módszer: Légpumpás habosító; Automatikus habosító; Gőzcső; Ultrahangos habosító; Habverő; Egyéb
sl-SI: Metoda penjenja mleka: Zračna črpalka za penjenje; Avtomatski penilnik; Paličica za paro; Ultrazvočni penilnik; Penilec Whisk; Druga
ru: Способ вспенивания молока: Пневматический вспениватель; Автоматический вспениватель; Паровая трубка; Ультразвуковой вспениватель; Вспениватель с венчиком; Другой
en: Milk frothing method: Air pump frother; Automatic frother; Steam wand; Ultrasonic frother; Whisk frother; Other
sk-SK: Metóda napenenia mlieka: Napeňovač so vzduchovou pumpou; Automatický napeňovač; Parná dýza; Ultrazvukový napeňovač; Metličkový napeňovač; Iné
pt-BR: Método de formação de espuma de leite: Espumador com bomba de ar; Espumador automático; Bico de vapor; Espumador ultrassônico; Espumador com batedor; Outro
nb: Melkeskummingsmetode: Luftpumpeskummer; Automatisk skummer; Damparm; Ultralydskummer; Vispskummer; Annet